臺灣桃園地方法院交通事件裁定　 　　 93年度交聲字第229號
　　原處分機關　交通部公路總局新竹區監理所中壢監理站
　　異 議 人即
　　受 處 分人　甲○○
上列受處分人因違反道路交通管理處罰條例案件，對於交通部公
路總局新竹區監理所中壢監理站於中華民國93年5 月4 日以壢監
裁字第裁53－D1A503172 號及壢監裁字第裁53－D1A508739 號違
反道路交通管理事件裁決書所為之處分（原舉發通知單字號：桃
警局交字第D1A503172 號、D1A508739 號）聲明異議，本院裁定
如下：
    主  文
原處分均撤銷。
甲○○汽車駕駛人，駕駛汽車不遵守公路機關依道路交通管理處
罰條例第五條規定所發布命令，處罰鍰新台幣玖佰元，並記違規
點數壹點。又汽車駕駛人，駕駛汽車不遵守公路機關依道路交通
管理處罰條例第五條規定所發布命令，處罰鍰新台幣玖佰元，並
記違規點數壹點。
    理  由
一、聲明異議意旨略以：異議人即受處分人甲○○分別於民國93
    年3 月3 日下午3 時50分與同年月22日上午10時15分許，駕
    駛昱順交通股份有限公司（下稱昱順公司）所有之車號NF－
    608 號砂石車，行經桃園縣大溪鎮○○街、同前鎮○○路與
    埔頂路路口時，遭警以「不遵守標誌、標線指示」為由開單
    舉發，惟上開二路段均未設置任何禁止砂石車行駛之標誌或
    標線，則裁決機關以異議人違反道路交通管理處罰條例第60
    條第2 項第3 款「汽車駕駛人不遵守道路交通標誌、標線、
    號誌之指示」規定，分別科處異議人罰鍰，即屬無據等語。
二、按交通法庭認為聲明異議雖無理由而原處分不當或違法者，
    應以裁定將原處分經聲明異議部分撤銷，並自為裁定，道路
    交通案件處理辦法第20條前段定有明文。次按，為維護道路
    交通安全與暢通，公路或警察機關於必要時，得發布命令指
    定某線道路或某線道路區段禁止或限制車輛、行人通行，為
    道路交通管理處罰條例第5 條第1 款所明定。而汽車駕駛人
    ，不遵守公路或警察機關依上開規定所發布命令者，處新台
    幣九百元以上一千八百元以下罰鍰，並加計違規點數一點，
    復經道路交通管理處罰條例第60條第2 項第2 款、第63條第
    1 項第1 款規定甚明。
三、經查：
(1)、異議人甲○○係昱順公司之駕駛員，其確於上開時間駕駛昱
    順公司所有之NF－608 號砂石車，分別行經桃園縣大溪鎮○
    ○街、同前鎮○○路與埔頂路路口，而為桃園縣警察局大溪
    分局警員分別於93年3 月3 日及93年3 月22日舉發其有「行
    駛禁駛路段」之違規行為，並填製違規舉發通知單。嗣後昱
    順公司與異議人即分別提出申訴及本件異議等情，有桃園縣
    警察局桃警局交字第D1A503172 號、第D1A508739 號違規舉
    發通知單2 紙，申訴書、汽車車籍查詢與聲明異議狀各1 張
    在卷可查，並為異議人所不爭執，自堪信為真實。
(2)、而異議人被查獲之地點，即桃園縣大溪鎮○○街、同前鎮○
    ○路與埔頂路路口，均非桃園縣政府交通局公告核准砂石車
    行駛之路線，故砂石車不得行駛上開路段，業經舉發本案之
    員警阮效良到庭證述明確，並有桃園縣政府交通局92年7 月
    1 日桃交運字第0920009142號、93年6 月9 日桃交運字第09
    30016656號函、桃園縣政府警察局大溪分局93年4 月12 日
    溪警分交字第0932006604號函各1 紙附卷足憑。再者，昱順
    公司係桃園縣汽車貨運商業同業公會之會員，該公會會定期
    將桃園縣政府交通局函頒之資料，包括大貨車禁止行駛路段
    與砂石車公布開放路、時段等內容，轉知予各會員，在91
    年1 2 月1 日以前，係以一般信函之方式通知，上開日期之
    後，則以刊載在該會會刊之方式通知，若有臨時變更之情形
    ，亦會立即函告各會員。至於桃園縣大溪鎮○○街、同前鎮
    ○○路與埔頂路路口，並未列入砂石車開放路線，故屬禁行
    路段等情，復有桃園縣汽車貨運商業同業公會93年11月8 日
    桃汽貨錦字第38號函、93年12月13日桃汽貨錦字第68號函各
    1 紙暨所附之會刊1 份在卷可稽，足見上開公會已將桃園縣
    政府交通局公布之核准砂石車行駛路段，轉知予昱順公司，
    而異議人既為昱順公司之駕駛員，昱順公司自應將上開內容
    告知受處分人。桃園縣政府交通局既已發布上開命令並轉知
    上開公會通知各該砂石業者，而善盡告知之義務，則作為砂
    石車駕駛之異議人，自不能就上開禁駛路段諉為不知。
(3)、異議人雖辯稱上開違規地點並無設置任何「禁止行駛砂石車
    」之標誌、標線等語。惟按，道路交通管理處罰條例第5 條
    第1 款既明訂公路或警察機關得發布命令指定某線道路或某
    線道路區段禁止或限制車輛通行；且同法第60條第2 項第2
    款亦規定汽車駕駛人不遵守公路或警察機關依上開規定所發
    布命令者，即可處以相當之罰鍰；而與同法第60條第2 項第
    3 款係規定汽車駕駛人不遵守道路交通標誌、標線、號誌之
    指示者，可處以一定罰鍰之要件不同，可見公路或警察機關
    就特定路段禁止特定車輛通行之限制，僅需發布命令，即可
    發生法律上之效力，不以設置標誌、標線、號誌而告知內容
    為必要。故異議人辯稱其遭舉發之行駛路段，並無標誌、標
    線或號誌顯示禁行砂石車，不應受到處罰云云，即屬無據。
(4)、綜上所述，異議人確有在前述時、地分別駕駛汽車不遵守公
    路機關依道路交通管理處罰條例第5 條規定所發布命令2 次
    之違規情事。異議人之聲明異議雖無理由，但原處分機關依
    道路交通管理處罰條例第60條第2 項第3 款及同法第63條第
    1 項規定，以汽車駕駛人不遵守道路交通標誌、標線、號誌
    為由，分別以壢監裁字第裁53－D1A503172 號及壢監裁字第
    裁53－D1A508739 號違反道路交通管理事件裁決書，各裁罰
    受處分人罰鍰九百元，並計違規點數1 點，既有違誤，自應
    由本院將原處分撤銷，另以異議人有違反道路交通管理處罰
    條例第60條第2 項第2 款、第63條第1 項第1 款規定，分別
    就異議人2 次駕駛砂石車行駛禁駛路段之行為，各裁處罰鍰
    900 元，並記違規點數1 點，以資適法。
據上論斷，應依道路交通管理處罰條例第87條第2 項、道路交通
案件處理辦法第20條前段，裁定如主文。
中　　華　　民　　國　　94　　年　　2 　　月　　22　　日
                              臺灣桃園地方法院交通法庭
                                  法　官  游士珺
以上正本證明與原本無異。
如不服本裁定，應於裁定送達後5 日內向本院提出抗告狀。
    　　　　　　　　　　　　　　　書記官　陳淑瓊
中　　華　　民　　國　　94　　年　　2 　　月　　22　　日
